【裁判字號】    98,訴,1676
【裁判日期】    990120
【裁判案由】    妨害性自主
【裁判全文】
臺灣臺南地方法院刑事判決              98年度訴字第1676號
公  訴  人  臺灣臺南地方法院檢察署檢察官
被      告  乙○○
選任辯護人  何曜男律師
上列被告因妨害性自主案件，經檢察官提起公訴（98年度偵字第
11970號），被告就犯罪事實為有罪之陳述，本院合議庭裁定由
受命法官獨任進行簡式審判程序，判決如下：
    主  文
乙○○對於十四歲以上未滿十六歲之女子為性交，處有期徒刑柒
月；又對於十四歲以上未滿十六歲之女子為性交，處有期徒刑柒
月。應執行有期徒刑壹年。緩刑貳年，緩刑期間付保護管束。
    事  實
一、乙○○為國中教師，於民國98年4月間某日，自網路「尋夢
    園」聊天網站，認識代號0000甲0000之14歲以上未滿16歲之
    女子（民國84年3月生，下稱甲女，姓名、年籍均詳如卷附
    代號與真實姓名對照表），而乙○○依其職業，明知甲女為
    14歲以上未滿16歲之人，尚無成熟之性自主及判斷能力，竟
    仍基於對於14歲以上未滿16歲女子為性交之意思，於98年5
    月3日14時許，與甲女相約在臺南縣南區文化中心見面後，
    駕駛牌照號碼8072甲WT自小客車，將甲女載至臺南縣歸仁鄉
    ○○街○段529號青森汽車旅館，在旅館房間內，於未違反甲
    女意願之情況下，褪去甲女衣物，撫摸甲女胸部及下體後，
    將其陰莖插入甲女之陰道內，而為性交行為得逞。乙○○又
    另基於對於14歲以上未滿16歲女子為性交之意思，於98年5
    月24日14時許，再與甲女相約於臺南縣南區文化中心見面後
    ，駕駛上開自小客車，將甲女載至臺南縣仁德鄉○○路205
    號國妃鷹堡汽車旅館，在該旅館房間內，於未違反甲女意願
    之情況下，脫去甲女衣物，撫摸甲女胸部及下體後，將其陰
    莖插入甲女之陰道內而為性交行為得逞。嗣甲女之父親（代
    號0000甲0000A，姓名、年籍均詳如卷附代號與真實姓名對照
    表）發現甲女與人交往情形異常，始發現上情並報警處理。
二、案經甲女及0000甲0000A訴由臺南縣警察局歸仁分局報請臺灣
    臺南地方法院檢察署檢察官偵查起訴。
    理  由
一、本件係經被告乙○○於本院準備程序時當庭表示認罪，而經
    本院合議庭裁定以簡式審判程序審理，則依據刑事訴訟法第
    273條之2、同法第159條第2項之規定，不適用傳聞法則有關
    限制證據能力之相關規定，合先敘明。
二、上揭犯罪事實，業據被告於警詢及偵、審中坦承不諱，核與
    告訴人甲女於警詢及檢察官偵查中所指訴及證人0000甲0000A
    於檢察官偵查中所證述之情節相符。此外，並有青森汽車旅
    館歷史住房旅客表1份、警察蒐證之8072甲WT號自小客車照片
    2 張、臺南市立醫院受理疑似性侵害事件驗傷診斷書1份附
    卷可資佐證。事證明確，被告犯行應堪認定。
三、核被告乙○○所為，係犯刑法第227條第3項之對於14歲以上
    未滿16歲之女子為性交罪。被告先後2次對於14歲以上未滿
    16歲女子為性交之犯行，雖係對同一對象為之，侵害同一法
    益，然不具時間之密接性，應係另起犯意而為，應分論併罰
    。審酌被告之品行（無前科）、智識教育程度為大學畢業、
    生活經濟狀況小康、被告身為國中教師，本應為一般人之師
    範，應比一般人具備較高之品德修養，詎其竟色令智昏，一
    時糊塗而犯下本案，其事後已甚表悔意，並與告訴人成立民
    事和解，有和解書1份附卷可稽；又被告於案發後，坦承犯
    行，且為彌補其過愆，其遂自動於98年8月間在財團法人高
    雄私立紅十字會育幼中心慈暉園擔任志工6小時，在伊甸社
    會福利基金會擔任志工8小時，又捐款新臺幣（下同）5千元
    給佛教慈濟基金會供為慈善救濟之用；並於98年8月3日以其
    子之名義及於99年1月7日以其本人名義，分別捐給其服務之
    學校新臺幣（下同）3萬元及2萬元作為清寒學生助款；其並
    於99年1月7日以5萬元分別捐給6間國小作為清寒學生助款，
    有上開擔任志工之服務證明書影本、捐款之收據及無摺存入
    憑條存根影本附卷可稽，顯見其有極力補救其過錯之誠意，
    以及告訴人甲女及0000甲0000A具狀撤回刑事告訴，雖被告非
    未滿18歲之人而不生撤回告訴之效力，惟告訴人甲女及0000
    甲0000A顯有原諒被告之意等一切情狀，爰從輕分別量處如主
    文所示之刑，並定其應執行刑為期徒刑1年，以示懲儆。又
    查被告前未曾受有期徒刑以上刑之宣告，有臺灣臺南地方法
    院檢察署刑案資料查註紀錄表及臺灣高等法院被告全國前案
    紀錄表在卷可憑，其歷經本案偵、審程序之教訓，應知警惕
    ，信無再犯之虞，本院因認所宣告之刑以暫不執行為適當，
    併諭知緩刑2年，緩刑期間付保護管束，以勵自新並防止被
    告再犯。
據上論斷，應依刑事訴訟法第299條第1項前段，刑法第227條第3
項、第51條第5款、第74條第1項第1款、第93條第1項第1款，判
決如主文。
本案經檢察官丙○○到庭執行職務
中    華    民    國    99    年    1     月    20    日
                  刑事第一庭    法  官  林勝利
以上正本證明與原本無異。
如不服本判決應於收受本判後10日內向本院提出上訴書狀，並應
敘述具體理由。如未敘述上訴理由者，應於上訴期間屆滿後20日
內向本院補提理由書狀（均須按他造當事人之人數附繕本）「切
勿逕送上級法院」。
                                書記官  曾國華
中    華    民    國    99    年    1     月    20    日
附錄本案論罪科刑法條全文：
附錄本案論罪科刑法條全文：
中華民國刑法第227條
對於未滿十四歲之男女為性交者，處3年以上10年以下有期徒刑
。
對於未滿十四歲之男女為猥褻之行為者，處6個月以上5年以下有
期徒刑。
對於十四歲以上未滿十六歲之男女為性交者，處7年以下有期徒
刑。
對於十四歲以上未滿十六歲之男女為猥褻之行為者，處3年以下
有期徒刑。
第1項、第3項之未遂犯罰之。

司法院資訊處製作；財團法人民間司法改革基金會備份。
